# 求助陈版主，存在同业竞争是不是 IPO绝对禁止的。

提问人：liuweisheng 时间：2021-08-03 08:05:06
求助陈版主，存在同业竞争是不是IPO绝对禁止的。谢谢版主解惑。

回答人：chenyiwei
根据《首次公开发行股票并上市管理办法》（证监会令第 173 号）等相关规定，理论上同业竞争不是“一票否决”的“上市条件负面清单”，但实务中存在同业竞争问题但仍顺利上市的案例极其少见，尤其是针对一般民营控股企业。